* RS1/S1 item 4 - Fig. 1(c): ganho DC diferencial Avd
* Fonte VOSC em serie com o pino nao inversor cancela o offset medido no item 3,
* mantendo o amplificador na regiao linear em torno de Vin=0.
* Avd = max |d V(out) / d Vin| (derivada numerica calculada em analyze.py,
* equivalente ao comando dd(u) do Micro-Cap). As .meas abaixo dao uma
* estimativa por secante em +/-10 uV.
.lib LTC.lib
.include vos_comp.inc
VCC vcc 0 15
VEE vee 0 -15
VIN vin 0 0
VOS inp vin {VOSC}
XU1 inp 0 vcc vee out OP07
.dc VIN -5m 5m 1u
.meas DC v_m10u FIND V(out) AT=-10u
.meas DC v_p10u FIND V(out) AT=10u
.meas DC avd_sec PARAM (v_p10u-v_m10u)/20u
.end
